臺灣高雄地方法院刑事判決　　　　　　　96年度訴字第1372號
公　訴　人　臺灣高雄地方法院檢察署檢察官
被　　　告　甲○○
　　　　　　　　　　（現另案於臺灣臺南監獄執行中）
上列被告因毒品危害防制條例案件，經檢察官提起公訴（96年度
毒偵字第2501號），被告於本院準備程序為有罪之陳述，經合議
庭裁定由受命法官依簡式審判程序獨任審理，判決如下：
    主  文
甲○○施用第一級毒品，累犯，處有期徒刑拾月。
    事  實
一、甲○○（原名張芳榮）前因懲治盜匪條例等案件，經法院判
    決確定後入監執行，並於民國80年間經減刑為應執行有期徒
    刑5 年2 月，而於81年2 月12日因縮短刑期假釋出監（下稱
    第1 次假釋，殘刑1 年10月15日）；復於第1 次假釋期間中
    ，因肅清煙毒條例等案件，經法院分別判處有期徒刑3 年3
    月、5 月，並定其應執行刑3 年6 月確定，前開第1 次假釋
    亦經撤銷而接續執行殘刑，迨於84年12月16日再因縮短刑期
    假釋出監（下稱第2 次假釋，殘刑3 年1 月30日）；末於第
    2 次假釋期間中，因施用毒品案件（1 犯）經送強制戒治且
    前開第2 次假釋亦遭撤銷，嗣先後經停止戒治及撤銷停止戒
    治，於89年11月25日強制戒治執行完畢釋放，而入監接續執
    行第2 次假釋之殘刑，迄於92年12月30日方縮刑期滿執行完
    畢（構成累犯）。又於94年間因連續施用第一、二級毒品等
    案件（2 犯），經法院於95年間分別判處有期徒刑1 年4 月
    、7 月確定，嗣並定其應執行之刑為有期徒刑1 年8 月，甫
    於95年11月5 日入監服刑，現仍執行中（不構成累犯）。
二、詎不知悔改，於95年12月6 日下午某時，因受甫夾帶有海洛
    因入監服刑劉明宗之邀約（轉讓毒品部分由檢察官另行偵辦
    ），遂復萌施用第一級毒品海洛因之犯意，而在臺灣高雄第
    二監獄信舍第20號舍房內，以將海洛因摻入香菸中吸食煙氣
    之方式，施用第一級毒品海洛因1 次。嗣經監所管理員採集
    尿液送驗，因檢驗結果呈現嗎啡（海洛因於人體內之代謝物
    ）陽性反應，始悉全情。
三、案經臺灣高雄第二監獄函請臺灣高雄地方法院檢察署官偵查
    起訴。
    理  由
一、本件被告甲○○所犯為死刑、無期徒刑或最輕本刑為3 年以
    上有期徒刑以外之罪，其於準備程序中就被訴犯罪事實，為
    有罪之陳述，經法官告知簡式審判程序之旨，並聽取當事人
    之意見後，依刑事訴訟法第273 條之1 第1 項規定，裁定由
    受命法官獨任進行簡式審判程序，合先指明。
二、訊據被告對於上開犯行坦承不諱，核與證人劉明宗於受約談
    之際所為陳述相符；且被告為監所管理員所採之尿液，經送
    台灣尖端先進生技醫藥股份有限公司檢驗結果，呈嗎啡陽性
    反應，此有該公司95年12月20日濫用藥物檢驗報告附卷可稽
    ，足見被告之自白核與事實相符，其於前開時地施用第一級
    毒品海洛因1 次之犯行，堪以認定。又被告前因施用毒品案
    件（1 犯），經送強制戒治後，嗣先後經停止戒治及撤銷停
    止戒治，於89年11月25日執行完畢釋放；復於94年間，因連
    續施用第一、二級毒品等案件（2 犯），經法院於95年間分
    別判處有期徒刑1 年4 月、7 月確定各節乙情，有卷附臺灣
    高等法院被告前案紀錄表1 份可佐。從而，被告於強制戒治
    執行完畢釋放後，5 年內再犯（本案實為3 犯以上）毒品危
    害防制條例第10條第1 項之施用第一級毒品罪，洵堪認定，
    本件事證明確，應依法論科。
三、核被告所為，係犯毒品危害防制條例第10條第1 項之施用第
    一級毒品罪；被告為施用而持有第一級毒品海洛因，其持有
    之低度行為，為施用之高度行為所吸收，不另論罪。末被告
    曾因懲治盜匪條例等案件，經法院判決確定後入監執行，並
    於80年間經減刑為應執行有期徒刑5 年2 月，而於81年2 月
    12日因縮短刑期第1 次假釋出監；復於第1 次假釋期間中，
    因肅清煙毒條例等案件，經法院分別判處有期徒刑3 年3 月
    、5 月，並定其應執行刑3 年6 月確定，該第1 次假釋亦經
    撤銷而接續執行殘刑，迨於84年12月16日再因縮短刑期第2
    次假釋出監；末於第2 次假釋期間中，因施用毒品案件致該
    第2 次假釋亦遭撤銷而續執行殘刑，迄於92年12月30日方縮
    刑期滿執行完畢乙情，有前開前案紀錄表1 份可按，其於該
    徒刑執行完畢後，5 年以內故意再犯本案有期徒刑以上之罪
    ，為累犯，應依刑法第47條第1 項規定加重其刑。
四、審酌被告前即曾因施用毒品經送強制戒治，復因連續施用第
    一、二級毒品案件，而甫於95年11月5 日入監服刑，未幾即
    因新舍友之邀約再度施用毒品，顯然毫無戒除毒品之決心，
    而誠屬不該，惟念被告之施用毒品犯行，乃屬對其自身健康
    之戕害行為，對社會所造成之損害尚非直接，且其於本院準
    備程序中，已知坦承犯行等一切情狀，爰量處如主文所示之
    刑。
五、本案認明之被告施用第一級毒品時點為95年12月6 日，核與
    被告前2 次被訴施用毒品之時點即95年8 月23日（該次犯行
    前經本院於95年11月28日，以95年度訴字第3851號判處有期
    徒刑1 年確定）、95年11月5 日0 時10分採尿時回溯24小時
    內某時（該次犯行前經本院於96年3 月2 日，以96年度訴字
    第463 號判決免訴），各相隔至少月餘，時間本難謂為緊接
    。況被告自95年11月5 日起即入監服刑，且本案係偶因劉明
    宗邀約始起意犯之，犯意自已中斷，是故本案犯行核與該等
    施用犯行間，顯不生接續犯（或集合犯）之一罪關係，甚為
    灼然，併此敘明。
據上論斷，應依刑事訴訟法第273 條之1 第1 項、第299 條第1
項前段，毒品危害防制條例第10條第1 項，刑法第11條前段、第
47條第1 項，判決如主文。
本案經檢察官乙○○到庭執行職務。
中　　華　　民　　國　　96　　年　　4 　　月　　27　　日
                  刑事第十庭  法　官  莊珮吟
以上正本證明與原本無異。
如不服本判決，應於判決送達後10日內，向本院提出上訴狀。
中　　華　　民　　國　　96　　年　　4 　　月　  27　　日
                              書記官  蔡妮君
附錄本案所犯法條：
《毒品危害防制條例第10條第1 項》
施用第一級毒品者，處6 月以上5 年以下有期徒刑。
